【裁判字號】    95,裁,1396
【裁判日期】    950629
【裁判案由】    贈與稅
【裁判全文】
最  高  行  政  法  院  裁  定
                                     95年度裁字第01396號
上  訴  人  甲○○
訴訟代理人  乙○○
被 上訴 人  財政部台灣省中區國稅局
代  表  人  鄭宗典
上列當事人間因贈與稅事件，上訴人對於中華民國93年12月23日
臺中高等行政法院93年度訴字第498號判決，提起上訴，本院裁
定如下：
    主  文
上訴駁回。
上訴審訴訟費用由上訴人負擔。
    理  由
一、按對於高等行政法院判決上訴，非以其違背法令為理由，不
    得為之，行政訴訟法第242條定有明文。是對於高等行政法
    院判決上訴，若未具體說明原判決違背何項法令、不適用或
    如何適用不當之具體情事，即非主張原判決違背法令以為上
    訴理由，其上訴不應准許。
二、上訴意旨略謂：(一)上訴人無贈與之必要及動機與意思表示，
    吳明春亦無受贈之意，系爭交易除已匯付及提領現金支付部
    份價金外，餘款皆係償還買受人債務，且買受人吳明春於股
    票交付日已依法代繳納證券交易稅，系爭交易確屬買賣，被
    上訴人以贈與論顯然背離民情及違背經驗法則。(二)買受人確
    有付款新台幣（下同）1,000,000元之事實，已符合遺產及
    贈與稅法第5條第6款但書規定，又依財政部86年3月11日台
    財稅第860047586號函，本件既屬買賣行為，縱部分款項辦
    理移轉登記後始支付，仍應依遺產及贈與稅法第5條第6款但
    書規定辦理，即無以贈與論之適用。(三)被上訴人依財政部70
    年12月30日台財稅第40833號函釋以經稽徵機關核定之未分
    配盈餘作為計算資產淨值之基礎，實無法表彰公司之實際淨
    值。應依遺產及贈與稅法施行細則第29條第1項規定估算贈
    與日未公開上市之公司之股票價值，以經會計師簽證、監察
    人查核提請股東會決議之實際盈餘數額為計算基礎，較接近
    市值。是以被上訴人及原判決援引上開函釋核定環球證券公
    司每股淨值14.42元，已與司法院釋字第536號解釋意旨不符
    ，亦有違租稅法定主義及逾越立法權之違法。且類似案例業
    經高等行政法院撤銷訴願決定及原處分，不勝枚舉。被上訴
    人核定環球證券公司每股淨值，未考量經會計師查核簽證股
    東會決議分派議案之盈餘數額及當時市場之客觀因素，所為
    之補稅，即屬違法。而本案縱屬不相當代價亦應以每股淨值
    10.7元計算，方屬合理云云。求為廢棄原判決。經核上訴論
    旨，僅在述說其係買賣而非贈與，既屬買賣即無以贈與論之
    適用，每股淨值認定太高，未考慮當時市場客觀因素，並泛
    稱原判決未予撤銷原處分，顯有適用法規不當之違法，此係
    上訴人就原審取捨證據、認定事實之職權行使，指摘原判決
    不當，惟對原判決究竟有何違背法令之事由，並未具體指明
    ，參照首揭規定，其上訴難認為合法，應予駁回。
三、依行政訴訟法第249條第1項前段、第104條、民事訴訟法第
    95條、第78條，裁定如主文。
中    華    民    國    95    年    6     月    29    日
                  第五庭審判長法  官  蔡  進  田
                              法  官  黃  合  文
                              法  官  吳  明  鴻
                              法  官  林  茂  權
                              法  官  鄭  小  康
以  上  正  本  證  明  與  原  本  無  異
中    華    民    國    95    年    6     月    30    日
                              書記官  蘇  金  全


司法院資訊處製作；財團法人民間司法改革基金會備份。
